臺灣板橋地方法院刑事判決　　　　　　　99年度易字第3604號
公　訴　人　臺灣板橋地方法院檢察署檢察官
被　　　告　鄭金泉
上列被告因竊盜案件，經檢察官提起公訴（99年度偵字第29319
號），本院判決如下：
    主  文
鄭金泉毀越安全設備竊盜，累犯，處有期徒刑玖月；又毀越安全
設備於夜間侵入住宅竊盜，累犯，處有期徒刑拾月；應執行有期
徒刑壹年伍月。
    事  實
一、鄭金泉前因竊盜案件，經臺灣臺北地方法院以97年度易字第
    3452號判決處有期徒刑10月確定，於民國99年2 月5 日執行
    完畢，仍不知悔改，意圖為自己不法之所有，分別為下列犯
    行：
  (一)、於99年8 月1 日20時11分許，騎乘車牌號碼GQF-609 號重
      型機車，至臺北縣板橋市（現改制為新北市板橋區○○○
      路216 巷67號陳允興所經營之中藥店（非屬住宅或有人居
      住之建築物），徒手拉開、破壞鋁鐵窗後，侵入店內（侵
      入建築物部分未據告訴），竊得陳允興所有之現金約新臺
      幣（下同）11萬元，得手後離去。
  (二)、復另行起意，於同年10月10日18時許之夜間（當天日沒時
      刻為17時32分），騎乘上開機車，至陳春鳳位於臺北縣板
      橋市○○路○ 段263 巷2 弄16號之住宅，徒手拉開、破壞
      鋁鐵窗後，侵入住宅（侵入住宅部分未據告訴），竊得陳
      春鳳所有之現金（含撲滿內零錢）約8 千元，得手後離去
      。
    嗣陳允興、陳春鳳發覺失竊後報警處理，警方調閱附近道路
    監視器所攝畫面後，循線查知上情。
二、案經陳春鳳訴由臺北縣政府警察局（現改制為新北市政府警
    察局）海山分局移送臺灣板橋地方法院檢察署檢察官偵查起
    訴。
    理  由
壹、有關證據能力部分：
  一、按被告以外之人於審判外之言詞或書面陳述，除法律有規
      定者外，不得作為證據，刑事訴訟法第159 條第1 項定有
      明文，此乃傳聞證據之法則。次按傳聞法則之重要理論依
      據，在於傳聞證據未經當事人之反對詰問予以核實，乃予
      排斥，惟若當事人已放棄對原供述人之反對詰問權，於法
      院審判時表明同意該等傳聞證據可作為證據，基於證據資
      料愈豐富，愈有助於真實發現之理念，並貫徹刑事訴訟法
      修法加重當事人進行主義之精神，確認當事人對於證據能
      力有處分權之制度，傳聞證據經當事人同意作為證據，法
      院認為適當者，亦得為證據。另當事人於調查證據時，對
      於傳聞證據表示「沒有意見」、「對於證據調查無意見」
      ，而未於言詞辯論終結前聲明異議，應視為已有將該等傳
      聞證據採為證據之同意，此刑事訴訟法第159 條之5 規定
      甚明。
  二、查被告於本院審理時對於證人陳允興、陳春鳳於審判外之
      言詞陳述，均表示不爭執其證據能力，且陳明無需詰問證
      人陳允興、陳春鳳或與之對質（見本院審判筆錄第4 、5
      頁），依刑事訴訟法第159 條之5 第2 項規定，視為被告
      已同意上開證人於審判外之言詞陳述具有證據能力，而可
      作為證據，本院審酌該等證據均非違法取得，亦無證明力
      明顯過低之情形，均得採為證據。
貳、實體部分：
  一、犯罪事實之認定：
      上揭事實，業據被告鄭金泉於警詢、偵查及本院審理時自
      白不諱，核與證人陳允興、陳春鳳分別於警詢時指述之情
      節大致相符（見偵卷第9 至13頁、第16至18頁、第20至22
      頁），並有失竊現場附近道路監視器所錄畫面翻拍照片共
      12張附卷可稽（見偵卷第23至28頁）。綜上所述，被告之
      自白與事實相符，本案事證明確，被告犯行洵堪認定。
  二、論罪科刑之法律適用：
    (一)、按被告行為後，刑法第321 條第1 項規定已於100 年1
        月26日修正公布，並於同年月28日施行，修正前刑法第
        321 條第1 項之法定刑為「六月以上、五年以下有期徒
        刑」，修正後之法定刑提高為「六月以上、五年以下有
        期徒刑，得併科新臺幣十萬元以下罰金。」比較新舊法
        之結果，以適用修正前之規定較有利於被告，依刑法第
        2 條第1 項前段規定，自應適用被告行為時即修正前之
        刑法第321 條第1 項規定。
    (二)、次按鐵窗係防盜之設備，屬刑法第321 條第1 項第2 款
        所稱之「安全設備」。核被告破壞鐵窗進入陳允興所經
        營之中藥店內竊取財物之行為，係犯修正前刑法第321
        條第1 項第2 款之毀越安全設備竊盜罪。又被告破壞鐵
        窗於夜間侵入陳春鳳之住處竊取財物之行為，係犯修正
        前刑法第321 條第1 項第1 款、第2 款之毀越安全設備
        於夜間侵入住宅竊盜罪。被告所犯上開二罪，犯意各別
        ，行為互殊，應分論併罰。又臺北縣板橋市○○路216
        巷67號係陳允興所經營之中藥店，業經證人陳允興於警
        詢時陳明在卷（見偵卷第17頁），並非陳允興之住宅或
        有人居住之建築物，是公訴人認被告竊取陳允興財物之
        行為，係犯刑法第321 條第1 項第1 款、第2 款之毀越
        安全設備於夜間侵入住宅竊盜罪嫌云云，容有誤會，應
        予更明。又被害人陳允興雖於警詢時陳稱其失竊之財物
        約現金15萬元云云，被害人陳春鳳雖於警詢時陳稱其失
        竊之現金含樸滿內零錢共約1 萬3 千元及金項鍊1 條云
        云。惟被告始終堅稱其竊得陳允興之財物僅有11萬元，
        其竊得陳春鳳之財物含樸滿內零錢僅有8 千元等語，查
        無積極證據足資證明被告竊得陳允興之財物逾11萬元及
        其竊得陳春鳳之現金逾8 千元或尚竊得金項鍊1 條，自
        難僅憑被害人陳允興、陳春鳳之片面指訴逕認定被告所
        竊得陳允興之現金為15萬元及其所竊得陳春鳳之財物為
        現金含樸滿內零錢為1 萬3 千元及金項鍊1 條，併予敘
        明。末查被告有事實欄所載曾受有期徒刑執行完畢之情
        形，有臺灣高等法院被告前案紀錄表1 份附卷可考，其
        於有期徒刑執行完畢後5 年以內故意再犯法定刑為有期
        徒刑之上開2 罪，均為累犯，應依法加重其刑。爰審酌
        被告曾於73、83、89、91間因竊盜案件經法院判處罪刑
        確定並執行完畢（見卷附臺灣高等法院被告全國前案紀
        錄表），素行不良，兼衡其犯罪之目的、手段、所竊得
        之財物，暨犯後坦承犯行、態度尚稱良好，且其罹有腰
        椎狹窄（術後）及腰椎椎間盤突出併腰椎第三、四節滑
        脫之病症（見卷附行政院衛生署雙和醫院診斷證明書1
        紙）等一切情狀，分別量處如主文所示之刑，並依法定
        其應執行之刑。
據上論斷，應依刑事訴訟法第299 條第1 項前段，刑法第2 條第
1 項前段、修正前刑法第321 條第1 項第1 款、第2 款、刑法第
47條第1 項、第51條第5 款，判決如主文。
本案經檢察官林士淳提起公訴、由檢察官張世聰到庭執行職務。
中    華    民    國  100     年    1     月    31    日
                  刑事第三庭    法  官  樊季康
上列正本證明與原本無異。
如不服本判決，應於判決送達後10日內敘明上訴理由，向本院提
出上訴狀 (應附繕本) ，上訴於臺灣高等法院。其未敘述上訴理
由者，應於上訴期間屆滿後20日內向本院補提理由書「切勿逕送
上級法院」。
                                書記官  陳秀慧
中    華    民    國   100    年    2     月    1     日
附錄本案論罪科刑法條全文：
刑法第321 條
（加重竊盜罪）
犯竊盜罪而有左列情形之一者，處 6 月以上、 5 年以下有期徒
刑：
一、於夜間侵入住宅或有人居住之建築物、船艦或隱匿其內而犯
    之者。
二、毀越門扇、牆垣或其他安全設備而犯之者。
三、攜帶兇器而犯之者。
四、結夥三人以上而犯之者。
五、乘火災、水災或其他災害之際而犯之者。
六、在車站或埠頭而犯之者。
前項之未遂犯罰之。